臺灣基隆地方法院刑事裁定
111年度撤緩字第61號
聲  請  人  臺灣基隆地方檢察署檢察官
受  刑  人  莊勝男


上列聲請人因受刑人違反槍砲彈藥刀械管制條例案件，聲請撤銷
緩刑之宣告（111年度執聲字第386號），本院裁定如下：
    主  文
聲請駁回。
    理  由
一、聲請意旨略以：受刑人莊勝男因違反槍砲彈藥刀械管制條例
    案件，經本院於民國108年10月25日，以108年度訴字第508
    號判決判處有期徒刑1年8月，併科罰金新臺幣5萬元，緩刑3
    年，緩刑期間付保護管束，於108年11月18日確定。復於緩
    刑期內之109年7月18日更犯妨害秩序罪，經本院於111年4月
    15日，以110年度原訴字第8號判決判處有期徒刑6月，於111
    年5月20日確定。核該受刑人所為，已合於刑法第75條之1第
    1項第2款所定撤銷緩刑宣告之原因，原宣告之緩刑顯已難收
    其預期效果，爰依刑事訴訟法第476條規定聲請撤銷等語。
二、按緩刑之宣告應撤銷者，由受刑人所在地或其最後住所地之
    地方法院檢察官聲請該法院裁定之，刑事訴訟法第476條定
    有明文。次按受緩刑之宣告而有下列情形之一，足認原宣告
    之緩刑難收其預期效果，而有執行刑罰之必要者，得撤銷其
    宣告：㈠緩刑前因故意犯他罪，而在緩刑期內受6月以下有期
    徒刑、拘役或罰金之宣告確定者。㈡緩刑期內因故意犯他罪
    ，而在緩刑期內受6月以下有期徒刑、拘役或罰金之宣告確
    定者。刑法第75條之1第1項第1款、第2款亦有明文。另依刑
    法第75條之1第2項規定：刑法第75條第2項之規定，於第75
    條之1第1項第1款至第3款情形亦適用之；是刑法第75條之1
    第1項第1款、第2款撤銷緩刑宣告之聲請，須於判決確定後6
    月以內為之。再按刑法第75條之1之立法意旨略以：「關於
    緩刑之撤銷，現行法第75條第1項固已設有兩款應撤銷緩刑
    之原因；至得撤銷緩刑之原因，則僅於保安處分章內第93條
    第3項與撤銷假釋合併加以規定，體例上不相連貫，實用上
    亦欠彈性。爰參酌德國及奧地利現行立法例增訂得撤銷緩刑
    之原因，其中現行關於緩刑前或緩刑期間故意犯他罪，而在
    緩刑期內受得易科罰金之有期徒刑之宣告者，列為應撤銷緩
    刑之事由，因認過於嚴苛，而排除第75條應撤銷緩刑之事由
    ，移列至得撤銷緩刑事由，俾使法官依被告再犯情節，而裁
    量是否撤銷先前緩刑之宣告；其次，如有前開事由，但判決
    宣告拘役、罰金時，可見行為人仍未見悔悟，有列為得撤銷
    緩刑之事由，以資彈性適用，爰於第1項第1款、第2款增訂
    之。故本條採用裁量撤銷主義，賦與法院撤銷與否之權限，
    特於第1項規定實質要件為『足認原宣告之緩刑難收其預期效
    果，而有執行刑罰之必要』，供作審認之標準。」，是於上
    揭「得」撤銷緩刑宣告之情形，法官應依職權本於合目的性
    之裁量，妥適審酌被告所犯前後數罪間，關於法益侵害之性
    質、再犯之原因、違反法規範之情節是否重大、被告主觀犯
    意所顯現之惡性及其反社會性等情，是否已使前案原為促使
    惡性輕微之被告或偶發犯、初犯改過自新而宣告之緩刑，已
    難收其預期之效果，而確有執行刑罰之必要；此與刑法第75
    條第1項所定2款要件有一具備，即毋庸再行審酌其他情狀，
    「應」逕予撤銷緩刑之情形不同。
三、經查：
  ㈠本件受刑人莊勝男之戶籍設於基隆市○○區○○街00巷00號
　　，有其個人基本資料查詢結果存卷可查，故本院就本案自有
    管轄權。又本件聲請人據以聲請撤銷受刑人緩刑宣告之本院
    110年度原訴字第8號判決，係於111年5月20日確定，有臺灣
    高等法院被告前案紀錄表在卷可考，而本件聲請日為111年1
    0月7日，有臺灣基隆地方檢察署111年10月7日函文上之本院
    收文戳存卷可按，故本件聲請係於前開判決確定後6個月內
    為之，程序合於前揭規定，先予敘明。 
  ㈡受刑人前於107年7月17日因犯非法持有可發射子彈具殺傷力
    之槍枝罪（下稱前案），經本院於108年10月25日，以108年
    度訴字第508號判決判處有期徒刑1年8月，併科罰金新臺幣5
    萬元，緩刑3年，緩刑期間付保護管束，於108年11月18日確
    定；復於前案緩刑期內（108年11月18日至111年11月17日）
    之109年7月18日，故意更犯妨害秩序罪（下稱後案），經本
    院於111年4月15日，以110年度原訴字第8號判決判處有期徒
    刑6月，於111年5月20日確定等情，有前案與後案之判決書
    及臺灣高等法院被告前案紀錄表附卷可稽，固屬受緩刑之宣
    告而有緩刑期內因故意犯他罪，而在緩刑期內受6月以下有
    期徒刑之宣告確定之情形。 
  ㈢惟受刑人所犯之前案及後案，罪名、罪質、犯罪態樣及社會
    危害程度均有不同，主觀犯意所顯現之惡性及其反社會性亦
    有差異，違反法規範之情節有別，亦無再犯之關連性，尚難
    僅以受刑人於緩刑期內所為之妨害秩序犯行，遽認其前所宣
    告之緩刑難收預期效果。且受刑人再犯妨害秩序罪，雖屬不
    該，惟依後案判決書所載，其於準備程序及審理時坦承犯行
    ，知所悔悟，且其並非主嫌，事情係因友人與他人發生細故
    而起，又後案妨害秩序之犯罪時間（109年7月18日），距離
    前案非法持有可發射子彈具殺傷力之槍枝之犯罪時間（107
    年7月17日），已相隔超過2年，客觀上尚難僅憑受刑人於前
    案宣告緩刑後偶發之妨害秩序犯行，即認前案所宣告之緩刑
    將因後案之宣判而難收預期效果。此外，聲請人亦未提出其
    他證據足資認定上開緩刑宣告難收其預期之效果，而有執行
    刑罰之必要。從而，聲請人執此聲請撤銷受刑人前案之緩刑
    宣告，非有理由，應予駁回。
四、依刑事訴訟法第220條，裁定如主文。
中　　華　　民　　國　　111 　年　　10　　月　　24　　日
                  刑事第六庭    法　官　曾淑婷
以上正本證明與原本無異。
對於本件裁定如有不服，應於收受送達後5 日內，向本院提出抗
告書狀，敘述抗告之理由，抗告於臺灣高等法院。 
中　　華　　民　　國　　111 　年　　10　　月　　24　　日
　　　　　　　　　              書記官  陳胤竹